臺灣臺北地方法院刑事判決　　　　　　　　　　　　九十三年度易字第一０八五號
　　公　訴　人　臺灣臺北地方法院檢察署檢察官
　　被　　　告　甲○○
右列被告因賭博等案件，經檢察官聲請簡易判決處刑（九十三年度偵字第一一０七０
號），本院認不宜以簡易判決處刑（九十三年度簡字第二０七五號），改依通常程序
審理，本院判決如左：
    主  文
甲○○共同違反未依電子遊戲場業管理條例規定辦理營利事業登記者，不得經營電子
遊戲場業之規定，處拘役肆拾日，如易科罰金，以佰元折算壹日。
扣案賭博性電玩機台ＩＣ面板壹片、賭資新臺幣壹萬肆仟肆佰肆拾元均沒收。
    事  實
一、甲○○於臺北市中山區○○○路濱江國中工地內開設檳榔攤，與高玉輝（由臺灣
    臺北地方法院檢察署通緝中）均明知未依電子遊戲場業管理條例規定辦理營利事
    業登記者，不得經營電子遊戲場業，且經營電子遊戲場業，亦不得有藉此在公眾
    得出入之場所與人賭博財物之行為，竟基於經營電子遊戲場業之犯意聯絡及共同
    在公眾得出入場所與他人賭博財物之概括犯意聯絡，自民國九十二年十二月十六
    日起，在該檳榔攤內即公眾得出入之場所擺放「小瑪琍」賭博性電玩機台一台，
    供不特定人投入新台幣（下同）十元硬幣一枚並選擇押注分數後啟動電玩，如嗣
    後電玩燈號停獲得所押倍率之分數，押注人可依押中之分數多寡向甲○○兌換檳
    榔、泡麵、飲料等財物，反之，則由甲○○、高玉輝以五五分帳方式獲取押注人
    投注之金額，以此方式在公眾得出入場所連續與他人賭博財物多次，而經營電子
    遊戲場業，甲○○並於同年月二十三日分得機台內賭資四千三百元。嗣於同年月
    三十一日凌晨一時許，為警當場查獲，並扣得上開賭博機台ＩＣ面板一片及機台
    內賭資一萬四千四百四十元。
二、案經臺北市政府警察局中山分局報告臺灣臺北地方法院檢察署檢察官偵查後聲請
    簡易判決處刑，本院認不宜以簡易判決處刑，改依通常程序審理。
    理  由
一、訊據被告甲○○對於在前開時、地由高玉輝提供該小瑪莉賭博性電玩機台一台供
    不特定人賭博財物，且押注人可依所獲得之押注分數向其兌換檳榔等財物，賭資
    則由其與高玉輝對分等情，均坦承不諱，並有現場扣得之小瑪莉賭博機台ＩＣ面
    板一片及機台內賭資一萬四千四百四十元等可稽，可佐被告前開出於任意性自白
    確與事實相符，得採為認定事實之證據。又被告擺放上開賭博性電玩機台雖僅有
    二星期即為警查獲，惟其於擺放機台後一星期已分得四千三百元之獲利，再於一
    星期後，為警查獲時，電玩機具內已有賭資一萬四千四百四十元，堪認被告確將
    擺放電玩機台供人遊藝作為反覆同種類之行為為目的之社會的活動。本件事證明
    確，被告犯行已堪認定，應依法論科。
二、按電子遊戲場業管理條例第十條第一項前段規定：「經營電子遊戲場業，應依公
    司法或商業登記法辦理公司或商業登記」，第十五條規定：「未依本條例規定辦
    理營利事業登記者，不得經營電子遊戲場業」，第二十二條規定：「違反第十五
    條規定者，處行為人一年以下有期徒刑、拘役或科或併科新臺幣五十萬元以上二
    百五十萬元以下罰金。」，又同條例第四條第二項規定，電子遊戲機不得有賭博
    或妨害風化之設計及裝置，考其立法意旨，係為將電子遊戲場業納入行政機關之
    有效管理，以維護社會安寧、善良風俗、保障公共安全及國民身心健康。苟有違
    反該禁止規定，即應依刑法賭博或妨害風化罪章相關刑責予以追訴處罰，並非謂
    電子遊戲機如有賭博或妨害風化之設計及裝置者，即無電子遊戲場業管理條例相
    關規定之適用。質言之，商業或個人，倘以營利意思，未經依該條例相關規定辦
    理營利事業登記，擅自架設（設置）具有賭博或妨害風化之設計及裝置之電子遊
    戲機，供不特定之人遊藝者，即該當同條例第二十二條之犯罪構成要件。又所謂
    電子遊戲場「業」，指「業務」而言，刑法上所謂業務，係以事實上執行業務者
    為標準，指以反覆同種類之行為為目的之社會的活動而言；執行此項業務，縱令
    欠缺形式上之條件，仍無礙於業務之性質，因此不論該事業是否「專營」電子遊
    戲場業，亦不問經營是否需達「一定之規模」，即使於原本所營事業外，兼營電
    子遊戲場業，或所經營之電子遊戲場不具相當之規模，亦無礙於電子遊戲場業管
    理條例相關規定之適用，有最高法院九十年台非字第二七六號判例意旨可資參照
    。易言之，未依電子遊戲場業管理條例規定辦理營利事業登記，而擺放賭博性電
    玩經營電子遊戲場業者，仍有電子遊戲場業管理條例第二十二條處罰規定之適用
    ，且經營電子遊戲場業，僅需有反覆同種類之行為為目的之社會的活動即為已足
    ，至於其經營是否為「專營」、「達一定之規模」，皆非所論。是核被告所為，
    係犯刑法第二百六十六條第一項前段在公眾得出入之場所賭博財物罪、電子遊戲
    場業管理條例第十五條、第二十二條違反未依電子遊戲場業管理條例規定辦理營
    利事業登記者，不得經營電子遊戲場業之規定罪。被告與高玉輝就上開犯行，有
    犯意聯絡及行為分擔，為共同正犯；被告多次在公眾得出入之場所賭博財物犯行
    ，時間緊接、方法相近、觸犯構成犯罪要件相同之罪名，顯係基於概括犯意為之
    ，應依連續犯之規定論以一罪，並依法加重其刑；又其所犯刑法第二百六十六條
    第一項前段、電子遊戲場業管理條例第二十二條之二罪間，有方法、目的之牽連
    關係，應從一重之電子遊戲場業管理條例第十五條、第二十二條之罪處斷。爰審
    酌被告犯罪後坦承犯行，其擺放賭博性電玩機台之時間僅二星期，所生之危害尚
    屬輕微，與其犯罪之目的、動機、手段等一切情狀，量處如主文所示之刑，並諭
    知易科罰金之折算標準。扣案之賭博性機台ＩＣ面板一片、機台內賭資一萬四千
    四百四十元，分別為當場賭博之器具與財物，不問屬於被告與否，均依刑法第二
    百六十六條第二項規定沒收之。
據上論斷，應依刑事訴訟法第四百五十二條、第二百九十九條第一項前段，電子遊戲
場業管理條例第二十二條，刑法第十一條前段、第二十八條、第二百六十六條第一項
前段、第二項、第五十五條、第四十一條第一項前段，罰金罰鍰提高標準條例第一條
前段、第二條，判決如主文。
本案經檢察官張書華到庭執行職務
中　　　華　　　民　　　國　　九十三　　年　　 十二 　　月　　三十一　　日
                                      臺灣臺北地方法院刑事第四庭
                                          審判長法  官  黃雅芬
                                                法  官  余明賢
                                                法  官  黎惠萍
右正本證明與原本無異。
如不服本判決，應於判決送達後十日內向本院提出上訴狀（應抄附繕本）。
                                                書記官  楊麗娟
中　　　華　　　民　　　國　　九十四　　年　　  一 　 　月　  　三　  　日
附錄本案論罪科刑法條全文
電子遊戲場業管理條例第十五條、第二十二條，刑法第二百六十六條第一項
電子遊戲場業管理條例第十五條
未依本條例規定辦理營利事業登記者，不得經營電子遊戲場業。
電子遊戲場業管理條例第二十二條
違反第十五條規定者，處行為人一年以下有期徒刑、拘役或科或併科新台幣五十萬元
以上二百五十萬元以下罰金。
中華民國刑法第二百六十六條
 (普通賭博罪與沒收物)
在公共場所或公眾得出入之場所賭博財物者，處一千元以下罰金。但以供人暫時娛樂
之物為賭者，不在此限。
當場賭博之器具與在賭檯或兌換籌碼處之財物，不問屬於犯人與否，沒收之。
